福建金門地方法院刑事判決　　　　　　　　96年度訴字第17號
公　訴　人　福建金門地方法院檢察署檢察官
被　　　告　甲○○
上列被告因違反毒品危害防制條例案件，經檢察官提起公訴（96
年度毒偵字第6號），因被告於準備程序中就犯罪事實為有罪陳
述，經本院裁定依簡式審判程序審理，判決如下：
    主  文
甲○○施用第一級毒品，累犯，處有期徒刑拾月；又施用第二級
毒品，累犯，處有期徒刑陸月，扣案由鋁箔包組裝之吸食器壹組
沒收。應執行有期徒刑壹年，扣案由鋁箔包組裝之吸食器壹組沒
收。
    事  實
一、甲○○曾因施用第一級、第二級毒品案件，經臺灣高雄地方
    法院裁定送觀察、勒戒後，於民國93年3月2日獲釋出所；另
    因公共危險案件，經本院判處有期徒刑3月確定，並於93年5
    月27日易科罰金執行完畢。猶不知悔改，竟分別基於施用第
    一級與第二級毒品之犯意，於96年6月20日20時許為警採尿
    前96小時內之某時，在金門縣金沙鎮汶沙里忠孝新村1號住
    所內，以將海洛因捲於香菸內點燃後吸食，及將安非他命置
    入吸食器之燈泡內加熱，引導煙霧進入鋁箔包之飲料中過濾
    後再藉吸管吸入等方式施用前開毒品。後於96年6月20日經
    警於上址查獲，並扣得由鋁箔包組裝之吸食器1組。
二、案經金門縣警察局移送福建金門地方法院檢察署檢察官偵查
    起訴。
    理  由
一、程序部分：本件被告甲○○所犯係死刑、無期徒刑或最輕本
    刑為三年以上有期徒刑以外之罪，亦非屬高等法院管轄第一
    審之案件，其於準備程序中就被訴事實為有罪之陳述，經告
    知簡式審判程序之旨，並聽取當事人意見後，本院合議庭依
    裁定由受命法官獨任進行簡式審判程序，合先敘明。
二、被告上開施用第一級毒品海洛因、第二級毒品安非他命之事
    實，迭據其於偵查中與本院審理時坦承不諱。而員警查獲被
    告後所採集之尿液檢體，經送請臺灣尖端先進生技醫藥股份
    有限公司以酵素免疫分析法初步檢驗，再佐以氣相層析質譜
    儀分析法確認檢驗結果確呈鴉片類（嗎啡）及安非他命類（
    安非他命、甲基安非他命）陽性反應，此有該公司出具之濫
    用藥物檢驗報告一份附卷可稽（偵卷第19頁），憑此已可徵
    被告前開任意性自白確與事實相符，應可採為論罪科刑之依
    據。另查，被告前於93年間另曾因施用毒品案件，經臺灣高
    雄地方法院裁定施以觀察、勒戒，因無繼續施用毒品之傾向
    而獲釋出所，有臺灣高等法院被告前案紀錄表乙紙在卷可佐
    ，被告於5年內再為本件施用毒品犯行，自應依法追訴處罰
    。
三、核被告所為，係犯毒品危害防制條例第10條第1項、第2項之
    施用第一級、第二級毒品罪。其施用前持有第一級毒品海洛
    因以及安非他命之低度行為，為施用之高度行為所吸收，均
    不另論罪。又被告所犯上開二罪，犯意各別，罪名不同，行
    為互異，應分論併罰。另被告前有如事實欄一所示之前科紀
    錄及徒刑執行等情，有上開被告前案紀錄表可證，其於5年
    以內故意再犯本件有期徒刑以上之罪，為累犯，而應依刑法
    第47條第1項規定，加重其刑。爰審酌被告前因施用毒品案
    件，業經觀察、勒戒而未經訴究，卻無法把握自新機會，除
    本件外，於95年間亦曾同犯此罪，顯未能徹底戒除毒品，一
    再施用前述毒品，足徵其沾染毒品甚深，戕害自身健康，漠
    視法令禁制，顯未見悔改之意，惟尚能坦承犯行，犯後態度
    良好，暨其犯罪動機、手段等一切情狀，分別量處如主文所
    示之刑，並定其應執行之刑，以資懲儆。
四、扣案由鋁箔包組裝之吸食器1組為被告所有，且為供其施用
    安非他命之物，業據其陳述在卷，爰依刑法第38條第1項第2
    款之規定沒收之；至扣案毒品部分，既未經送驗，無從認定
    是否確屬應予沒收之物，此部分尚待檢察官另行送驗後再為
    聲請本院單獨宣告沒收。
五、公訴意旨另以被告於96年2月起至查獲為止，另曾多次施用
    第一級與第二級毒品，因認此部分亦涉犯施用罪嫌。按犯罪
    事實應依證據認定之，無證據不得認定犯罪事實，又被告之
    自白，不得作為有罪判決之唯一證據，仍應調查其他必要之
    證據，以察其是否與事實相符，刑事訴訟法第154條第2項、
    第156條第2項分別定有明文。公訴人認被告另有多次施用毒
    品之舉，既係單憑被告之自白而別無其他證據，揆諸前揭說
    明，自無由認定真有其事。此外，復查無其他積極證據足證
    被告確有公訴人所指其餘施用毒品之事實，就此本應為無罪
    判決，然公訴人既認此與前述被告經論罪科刑之部分屬集合
    犯之實質上一罪關係，本院爰不另為無罪之諭知，附此敘明
    。
據上論斷，應依刑事訴訟法第273條之1第1項、第299條第1項前
段，毒品危害防制條例第10條第1項、第2項，刑法第11條前段、
、第47條第1項、第38條第1項第2款、第51條第5款，判決如主文
。
本案經檢察官張漢森到庭執行職務。
中　　華　　民　　國　　96　　年　　10　　月　　12　　日
　　　　　　　　　刑事庭  法　官　盧軍傑
上正本證明與原本無異。
如不服本判決應於送達後10日內向本院提出上訴書狀（並附繕本
）；如上訴書狀未敘述上訴之理由者，並應於上訴期間屆滿後20
日內向本院補提上訴理由書。
中　　華　　民　　國　　96　　年　　10　　月　　12　　日
                          書記官  周怡青
附錄本案論罪科刑法條全文：
毒品危害防制條例第10條
施用第一級毒品者，處6月以上5年以下有期徒刑。
施用第二級毒品者，處3年以下有期徒刑。
